【裁判字號】    89,易,734
【裁判日期】    890808
【裁判案由】    傷害等
【裁判全文】
臺灣新竹地方法院刑事判決                          八十九年度易字第七三四號
    公  訴  人  臺灣新竹地方法院檢察署檢察官
    被      告  乙○○
右列被告因傷害等案件，經檢察官提起公訴（八十九年度偵字第二五二四號），本院
判決如左：
    主      文
乙○○傷害人之身體，處有期徒刑參月，如易科罰金以參佰元折算壹日；又以加害生
命、身體之事，恐嚇他人致生危害於安全，處有期徒刑參月，如易科罰金以參佰元折
算壹日，菜刀壹把沒收之。應執行有期徒刑伍月，如易科罰金以參佰元折算壹日，緩
刑參年，緩刑期內付保護管束，並禁止實施家庭暴力行為及禁止對被害人甲○○為直
接或間接之騷擾、接觸、通話。菜刀壹把沒收之。
被訴於捌拾玖年伍月柒日、同年月拾壹日恐嚇部分，均無罪。
    事      實
一、乙○○與甲○○有事實上夫妻之同居關係，二人關係屬家庭暴力防治法中所規定
    之家庭成員，乙○○於民國（下同）八十九年五月三日二十二時許，在新竹縣湖
    口鄉和興村山葉新城五五號甲○○住處，因細故與甲○○發生爭執，乙○○竟基
    於傷害人之身體犯意，出手毆打甲○○，造成甲○○受有頸部、兩側膝關節及右
    上臂多處瘀血、顏面挫傷之傷害。復另行基於恐嚇之犯意，持其所有之菜刀一把
    ，以加害生、身體之事，向甲○○恐嚇稱：不得報警，否則不給好日子過等語，
    造成甲○○心生畏懼，致生危害於甲○○安全。
二、案經甲○○訴由臺灣新竹地方法院檢察署檢察官偵查起訴。
    理      由
一、訊據被告乙○○雖坦承於前揭時地，徒手毆打告訴人甲○○成傷之事實，惟矢口
    否認有恐嚇之犯行，辯稱其持菜刀，係為死給告訴人甲○○看等語。然查，右揭
    犯罪事實，業據告訴人甲○○於偵查中及本院審理時指訴綦詳，且告訴人所受有
    之前揭傷害，亦有天主教湖口仁慈醫院所出具之診斷證明書一紙附卷可稽，且被
    告無原持菜刀至告訴人住處，再參以被告與告訴人本係同居關係，若非被告確有
    恐嚇之情，告訴人應無誣指之理，是被告前揭所辯，無非卸責之詞，委無足採，
    事證明確，被告傷害、恐嚇犯行，均堪認定。
二、核被告乙○○所為係犯刑法第二百七十七條第一項普通傷害罪、同法第三百零五
    條恐嚇罪。其所犯二罪，犯意各別，行為互殊，犯罪構成要件不同，應予分論併
    罰。爰審酌被告僅因細故即出手毆打告訴人成傷，並出言恐嚇告訴人，告訴人所
    受傷害程度，且告訴人明表不願原諒之，及其犯罪後態度等一切情狀，各量處如
    主文所示之刑，並定其應執行刑，並諭知易科罰金之折算標準。查被告素行良好
    ，前未曾犯罪受有期徒刑以上刑之宣告，有本院被告全國前案紀錄表在卷可稽，
    其因一時失慮，致罹刑典，事後已坦承部分犯行，雖未與告訴人達成和解，唯本
    院經此刑之宣告後，應知警惕而無再犯之虞，本院因認暫不執行其刑為當，併予
    以宣告緩刑三年，以啟自新，並依家庭暴力防治法第三十條第一項、第二項第一
    款之規定，諭知於緩刑期內付保護管束，且禁止實施家庭暴力行為及禁止對被害
    人為直接或間接之騷擾、接觸、通話。菜刀一把係被告所有，業據被告供明在卷
    ，係供犯罪所用之物，已如前述，爰依刑法第三十八條第一項第二款之規定沒收
    之。
三、公訴意旨另以：被告乙○○再行起意，於同年五月七日，在告訴人甲○○住處附
    近，撥灑疑似柴油之易燃物於甲○○所有汽車旁之柏油路上，以火點燃後再將之
    熄滅；復另行起意，於同年五月十一日，在甲○○父親住處附近，將鐵釘置於甲
○○所有汽車四個輪胎後，二度以此加害財產之事警告甲○○，致生危害於甲○
    ○，因認被告另二度犯刑法第三百零五條恐嚇罪嫌等語。按犯罪事實應依證據認
    定之，無證據不得推定其犯罪事實；又不能證明被告犯罪者，應諭知無罪之判決
    ，刑事訴訟法第一百五十四條、第三百零一條第一項分別定有明文。公訴人認被
    告涉有此部分犯行，無非均以告訴人指述為其論據。訊據被告堅決否認有此部分
    犯行，且經本院質之告訴人是否有親眼目睹上情，告訴人均答稱未親眼目睹，而
    係於第二日早上發現痕跡或鐵釘等語，此外復查無其他積極證據可資證明被告涉
    有此部分犯行，揆之前揭說明，自應就此部分均為被告無罪之諭知。
據上論斷，應依刑事訴訟法第二百九十九條第一項前段、第三百零一條第一項，刑法
第二百七十七條第一項、第三百零五條、第四十一條、第五十一條第五款、第七十四
條第一款、第三十八條第一項第二款，家庭暴力防治法第三十條第一項、第二項第一
款，罰金罰鍰提高標準條例第一條前段、第二條，判決如主文。
本案經檢察官林李嘉到庭執行職務。
中      華      民      國    八十九    年      八      月      八      日
     臺灣新竹地方法院刑事第二庭
                                           法  官  張  百  見
右正本證明與原本無異。
如不服本判決，應於判決送達後十日內向本院提出上訴狀( 應附繕本 )，上訴於
臺灣高等法院。
                                            書記官  陳  進  楷
中      華      民      國    八十九    年      八      月      八      日
附錄論罪科刑法條：刑法第二百七十七條第一項、第三百零五條。
刑法第二百七十七條第一項：
傷害人之身體健康者，處三年以下有期徒刑、拘役或一千元以下罰金。
刑法第三百零五條
以加害生命、身體、自由、名譽、財產之事，恐嚇他人致生危害於安全者，處二年以
下有期徒刑、拘役或三百元以下罰金。


司法院資訊處製作；財團法人民間司法改革基金會備份。
